# 请教陈版主关于企业合并的问题

提问人：秦巴散人 时间：2011-08-11 17:09:42
A企业投资 200 万元设立了B公司，后于 2009 年无偿转让给C公司（此时B公司账面未分配利润-150万元，A和C没有关联关系），C当年对B增资 300 万元。那么请问：C公司单体报表需要对这受赠的股权进行账务处理吗；如果不处理，在年末编制合并报表时该怎么办？

回答人：chenyiwei
请首先考虑该交易有无合理的商业理由？账面价值 50 万元的净资产无偿转让给非关联方？ 如果有合理的商业理由（例如此处的无偿受赠与另一项导致C公司发生损失的交易相关），则应把该一揽子交易中的所有交易事项作为一个整体进行处理。 如果该交易确实有合理的商业理由，且不存在与之相关联、互为条件的其他交易，我理解此时的合并成本为零（相应地，长期股权投资账面价值为零）；合并报表层面会产生负商誉。

回答人：chenyiwei
回复 秦巴散人 的帖子
在非同一控制下控股合并中形成的负商誉（请确保已经依据准则的相关规定，首先对各项可辨认资产、负债的公允价值进行复核，并确保不存在其他可单独辨认而未单独确认的资产和负债），应当在合并报表层面计入购买日所在会计期间的营业外收入。

提问人：fengzhibo1124 时间：2011-08-12 14:30:14
再问陈版主，合并产生的营业外收入在编制现流附表时，是否在“其他”项中列示？

回答人：chenyiwei
是。

提问人：ying0518 时间：2011-08-12 14:47:01
回复 chenyiwei 的帖子
从C公司个别报表来说，所取得B公司的股权完全符合资产的定义，为什么不确认入账价值并同时确认营业外收入？

回答人：chenyiwei
历史成本原则，取得成本为零。而资产是按照取得成本进行初始计量的。